---
title: "Exercício 02.24-08"
output: 
  html_document:
    df_print: paged
date: '2022-08-24'
---

# Exercícios 02 

[Aula 02](https://fmeireles.com/materiais/exercicios/exercicios2.html)

```{r}
library("tidyverse")
library("tidylog")
library("rmarkdown")
#install.packages("broom")
library(broom)
```

# 1) Modelos

Carregar os dados:
```{r}
link <- "https://raw.githubusercontent.com/jacobwright32/Web_Scraper_AI_Core_Project/bb4865ae568e23ab8fadb6ea58cf117df2164ef3/web%20scraping/Cleaned%20Data/Brazil_Sao%20Bernardo%20Do%20Campo_Cleaned.csv"
dados <- readr::read_csv(link)
View(dados)
```

## a) Gráfico

Analise a relação entre entre cobertura de nuvens **(cloud_coverage)** e temperatura máxima **(maximum_temperature)**. Para isso, plote gráficos com a relação bivariada, use coeficiente de correlação ou um modelo linear (OLS). Descreva os resultados que encontrar.
```{r}
dados<- dados %>% rename(maximum_temperature = maximum_temprature)
```
### Teste de Correlação 

        . é importante chamar sempre quais dados nós estamos usando (dados %>% ou attach(dados))
        . crtl + shift+ m -> %>% 
        . cor.test = corr() no stata + os dados colocamos um . porque vamos usar todos os que estão descritos nas obs
```{r}
dados %>% 
    cor.test(~ maximum_temperature + cloud_coverage, data=.) %>%
   tidy()

```

```{r}
dados %>% 
  ggplot() +
  geom_point(aes(x=maximum_temperature, y=cloud_coverage), color=2)+
  geom_smooth(aes(x = maximum_temperature, y = cloud_coverage), method = "lm", se = FALSE, color=1)

```


Há uma relação de -0.6022757 (negativo) e um p-valor de zero (tem significância estatística). 

Interpretando: há uma correlação negativa e estatisticamente significativa entre a quantidade de nuvens e as temperaturas máximas. 


        COMENTÁRIOS: Quando buscamos avaliar a relação entre duas variáveis da mesma população ou amostra, podemos qualificar essa análise bivariada. 


## b) Exploração

Existe alguma outra variável na base com maior correção com a temperatura máxima? Novamente, registre os resultados que encontrar.

```{r}

dados %>% 
  select_if(is.numeric) %>% 
names()

```
TEMP MAX vs. TEMP MIN (0.6938857	)
```{r}
dados %>%   
    cor.test(~ maximum_temperature + minimum_temprature, data=.) %>%
   tidy()
```

TEMP MAX vs. VENTO (-0.3471838)
```{r}
dados %>%   
    cor.test(~ maximum_temperature + wind_speed, data=.) %>%
   tidy()
```

TEMP MAX vs. CHUVA (-0.06680868)
```{r}
dados %>%   
    cor.test(~ maximum_temperature + amount_of_rain, data=.) %>%
   tidy()
```

TEMP MAX vs. HUMIDADE (-0.6025005)
```{r}
dados %>%   
    cor.test(~ maximum_temperature + humidity, data=.) %>%
   tidy()
```


TEMP MAX vs. NUVENS (-0.6022757	)
```{r}
dados %>%   
    cor.test(~ maximum_temperature + cloud_coverage, data=.) %>%
   tidy()
```


TEMP MAX vs. PRESSAO  (-0.48552)
```{r}
dados %>%   
    cor.test(~ maximum_temperature + pressure, data=.) %>%
   tidy()
```


```{r}
variavel<- c("minimum_temprature" ,  "wind_speed"   ,       "amount_of_rain"   ,"humidity"  ,          "cloud_coverage","pressure")
valores<-c(0.6938857, -0.3471838, -0.06680868, -0.6025005,-0.6022757,-0.48552)
correlacao <- tibble(Variavel = variavel, Valor_da_correlacao = valores)
View(correlacao)
```


## c) Exportação

Crie um código que faça um gráfico da relação bivariada entre todas as variáveis contínuas na base e os salve em disco.

        O comando select_if(is.numeric) separa as var que eu quero (no caso numericas)
        2. pivot_longer: melted (pesquisar direito oq isso faz depois)
        + dá, ainda, para acrescentar fórmulas se quisermos e fazer essa análise linear não ser mais linear e seguir a fórmula que for mencionada

```{r}
grafico_atividade1 <- dados %>% 
  select_if(is.numeric) %>% 
  pivot_longer(-maximum_temperature) %>% 
  ggplot(aes(x=maximum_temperature, y = value)) +
  geom_point() +
  geom_smooth(method = "lm", se=FALSE) +
  facet_wrap(~ name, scales = "free")
```

        help stata -> ?(nome da função que eu quero pesquisar)
        . é possível mudar a fórmula usada no gráfico com esse comando especificando a fórmula (como descrito abaixo)
        
Para salvar a imagem 
```{r}
dados %>% 
  select_if(is.numeric) %>% 
  pivot_longer(-maximum_temperature) %>% 
  ggplot(aes(x=maximum_temperature, y = value)) +
  geom_point() +
  geom_smooth(method = "lm", se=FALSE,
              formula = y ~ x +I(x^2))+
  facet_wrap(~ name, scales = "free")

ggsave(plot = grafico_atividade1, file = paste0("grafico_atividade1.png"))
```
## d) Modelo

Rode modelos lineares simples (por mínimos quadrados ordinários) para predizer a temperatura máxima diária em São Bernardo do Campo (SP). Use as variáveis que quiser, faça transformações nelas se necessário, e reporte alguns resultados do melhor modelo que encontrar.

        . db$variavel <- vai prever o trem com essa função e salvar a variável que predizeremos dentro do banco dados
        . nesse ex. dados$predicao (dados é o nome do trem e predição da nova variável que criamos) essa var será igual à predição do modelo (que foi criado acima)

```{r}
modelo <- lm(maximum_temperature ~humidity + wind_speed, data= dados)
dados$predicao <- predict(modelo)
```

Fazendo essa mesma predição com as variáveis que tem maior correção com a temperatura máxima

* humidade e temperatura mínima

```{r}
modelo1 <- lm(maximum_temperature ~humidity + minimum_temprature, data= dados)
dados$predicao1 <- predict(modelo1)
```

## e) Comparação

Salve as predições do seu modelo treinado no exercício anterior e compare com os valores reais de temperatura máxima (vale usar gráficos).

```{r}
dados %>% 
  filter(date>as.Date("2020-01-01")) %>%
  select(date, maximum_temperature, predicao) %>% 
  pivot_longer(-date) %>% 
  ggplot(aes(x =date, y =value , color =name)) +
  geom_line()
```

Outras formas de fazer

```{r}
dados %>%
  arrange(maximum_temperature) %>%
  mutate(id = 1:n()) %>%
 # filter(date > as.Date("2020-01-01")) %>%
  select(id, maximum_temperature, predicao) %>% 
  pivot_longer(-id) %>% 
  ggplot(aes(x = id, y = value , color = name)) +
  geom_line()
```
```{r}
dados %>%
  arrange(maximum_temperature) %>%
  mutate(id = 1:n()) %>%
 # filter(date > as.Date("2020-01-01")) %>%
  select(id, maximum_temperature, predicao) %>% 
  pivot_longer(-id) %>%
  mutate(name =fct_relevel(name, "predicao")) %>% 
  ggplot(aes(x = id, y = value , color = name)) +
  geom_line()
```

Fazendo essa mesma predição com as variáveis que tem maior correção com a temperatura máxima
```{r}
modelo1 <- lm(maximum_temperature ~humidity + minimum_temprature, data= dados)
dados$predicao1 <- predict(modelo1)

dados %>% 
  filter(date>as.Date("2020-01-01")) %>%
  select(date, maximum_temperature, predicao1) %>% 
  pivot_longer(-date) %>% 
  ggplot(aes(x =date, y =value , color =name)) +
  geom_line()
```

```{r}
dados %>%
  arrange(maximum_temperature) %>%
  mutate(id = 1:n()) %>%
 # filter(date > as.Date("2020-01-01")) %>%
  select(id, maximum_temperature, predicao1) %>% 
  pivot_longer(-id) %>%
  mutate(name =fct_relevel(name, "predicao1")) %>% 
  ggplot(aes(x = id, y = value , color = name)) +
  geom_line()
```


# 2) Sorteios

## a) Umidade

Crie uma função (ou um código) para sortear 1000 observações do banco de dados climáticos, calcular a média de umidade (humidity).


        Usamos uma funcao (function) para criar uma função
        . nova_funcao <- function(){o codigo da função vem SEMPRE dentro dessas chaves}
        codigo que pegue a base+sorteie 1000 obs e calcule a média de humidity
        dentro do pacote dplyr tem uma função para sortear esses trem (sample)
        . nomedopacote:: e escreve oq vc quer procurar ()

* tem duas formas:

  * FORMA 01: do tidyverse -> dentro do comando sample_n(eu ponho o numero que eu quero que ele faça -> randomly)
  
```{r}
nova_funcao <- function(){
  
    dados %>%
    sample_n(1000)
}
```

        pluck -> vai pegar essa var e transforma-la em um vetor
        o desafio é pegar essa função e fazer ela rodar e salvar os valores 1000 vezes
        
```{r}
nova_funcao0 <- function(){
  
    dados %>%
    sample_n(1000) %>% 
    summarise(humidity =mean(humidity)) %>%
    pluck("humidity")
}

nova_funcao0()
```
  * FORMA 02:do R base

```{r}
nova_funcao1 <- function(){
    sample(dados$humidity, 1000) %>% 
    mean()
}
nova_funcao1()
```

        Como fazer a função rodar 1000x?
        
```{r}
for (i in 1:10) print(i)

#fazer um para rodar mil vezes parece uma boa ideia

for (i in 1:1000){ print(nova_funcao1())}

#ok, mas tem que gardar esses valores

simulacao<- numeric(1000)
for (i in 1:1000){ 
  print(nova_funcao1())}

```

tem que fazer um histograma e questão resolvida

## b) Histograma

Com a função criada anteriormente, calcule 1000 médias de amostras de humidity e plote a distribuição como um histograma.


        repetir a função
        map_dbl (retorna um resultado numerico)


```{r}
mil_numeros <- 1:1000 %>% 
  map_dbl(~ nova_funcao1())

as.data.frame(mil_numeros) %>%
  ggplot()+geom_histogram(aes(mil_numeros))
```

## c) Modelos lineares

Modifique a função criada anteriormente para, depois de sortear 1000 observações do banco, rodar um modelo de regressão linear para predizer valores de humidity e extrair o r2 do modelo. Dica:

```{r}
xx<- function(){
x<-dados %>%
  sample_n(1000) %>%
  lm(humidity ~ wind_speed + maximum_temperature, 
     data = .) %>% 
  summary()
}

```
        
        modelo de regressao o comando é lm 
        quando eu chamo o banco de dados eu coloco data = .
        colocando x<- antes de (dados) eu salvo tudo isso como x


para acessar isso do jeito tidyverse

```{r}
xx1<- function(){
dados %>%
  sample_n(1000) %>%
  lm(humidity ~ wind_speed + maximum_temperature, 
     data = .) %>% 
    summary() %>% 
  pluck("r.squared")
}

xx1()
```

[link](http://www.leg.ufpr.br/planexp/planexp/node1.html)
```{r}
w <- 1 + sqrt(mil_numeros)/2
dummy <- data.frame(mil_numeros=mil_numeros, y= mil_numeros + rnorm(mil_numeros)*w)
dummy

fm <- lm(y ~ mil_numeros, data=dummy)
summary(fm)$r.squared

fm1 <- lm(y ~ mil_numeros, data=dummy, weight=1/w^2)
summary(fm1)

attach(dummy)
lrf <- lowess(mil_numeros, y)
plot(mil_numeros, y) + abline(coef(fm1), col = "red")


plot(fitted(fm), resid(fm),
     xlab="Fitted values", ylab="Residuals",
     main="Residuals vs Fitted")

qqnorm(resid(fm), main="Residuals Rankit Plot")


```



# 3) Frameworks 

Ainda usando a base carregada anteriormente, use um framework para estimar um modelo de regressão tendo humidity como target. Dicas: siga os tutoriais do mlr3, para R, ou do sci-kit learn, para Python. Não se preocupe em usar os frameworks perfeitamente, o importante é ganhar familiaridade com eles.









